【裁判字號】    89,易,2789
【裁判日期】    891123
【裁判案由】    傷害
【裁判全文】
臺灣臺南地方法院刑事判決                        八十九年度易字第二七八九號
    公  訴  人  臺灣臺南地方法院檢察署檢察官
    被      告  乙○○
右列被告因傷害案件，經檢察官聲請簡易判決處刑（八十九年度偵字第六一二○號）
，本院簡易庭認本案不宜為簡易判決處刑，而改依適用通常程序審理，本院判決如左
：
    主  文
乙○○傷害人之身體，處有期徒刑伍月，如易科罰金，以參佰元折算壹日。
    事  實
一、乙○○與甲○○為夫妻關係，其於民國八十九年五月三日，在其位於臺南縣西港
    鄉永榮村大塭寮四十一之二號之住處因細故與甲○○發生爭執，竟基於傷害之犯
    意，以手毆打甲○○，致其受有頭部受傷、左側臉頰及頭皮挫傷瘀腫、兩側腰部
    挫傷瘀腫等傷害。
二、案經甲○○訴請臺灣臺南地方法院檢察署檢察官偵查起訴。
    理  由
一、訊據被告乙○○固對於右揭時地與告訴人發生爭執，並曾伸手推了告訴人一下等
    情供承不諱，惟矢口否認有何傷害犯行，辯稱：是告訴人先動手打伊，伊推開她
    後就下樓了，也不知道他為何有這麼多傷出來云云。經查右揭事實業據告訴人於
    偵訊時及本院審理時指訴在卷，而告訴人因此受有上揭傷害，並有佳里綜合醫院
    驗傷證明書一紙附卷可稽，而被告於案發確因細故與告訴人發生爭執，並曾伸手
    推告訴人等情，亦為被告於偵訊時及本院審理時所不否認，則告訴人所指訴被告
    憤而毆打一節，應屬不違常理而堪採信。至被告雖陳稱：告訴人曾先動手以梳子
    打伊等語，然其並未提出驗傷診斷書或其他證據資料供調查以實其說，且縱亦屬
    實，然觀告訴人所受傷害係頭部受傷、左側臉頰及頭皮挫傷瘀腫、兩側腰部挫傷
    瘀腫等傷害，顯非僅為抵抗告訴人以梳子毆打所導致，應屬被告是否對告訴人訴
    追之問題，對被告所已成立之上揭犯行不生影響，是以被告所辯無非事後卸責之
    詞，不足採信，本件事證已甚明確，被告犯行應堪認定。
二、核被告乙○○傷害人之身體，所為係犯刑法第二百七十七條第一項之罪。爰審酌
    被告犯罪之動機、目的、手段、所生危害、其與告訴人發生爭執因而傷害告訴人
    之緣由、與告訴人關係、告訴人所受傷害情形及被告犯後態度等一切情狀，量處
    如主文所示之刑，並諭知易科罰金之折算標準，以資懲儆。
據上論斷，應依刑事訴訟法第二百九十九條第一項前段，刑法第二百七十七條第一項
、第四十一條，罰金罰鍰提高標準條例第一條前段、第二條，判決如主文。
中    華    民    國      八十九    年      十一        月    二十三    日
                              臺灣臺南地方法院刑事第四庭
                                  法      官  楊  惠  芬
右正本證明與原本無異。
如不服本判決，應於送達後十日內向本院提出上訴狀。
  書  記  官  陳  俊  元
中    華    民    國      八十九    年      十一        月    二十七    日
附錄本案論罪科刑法條全文：
刑法第二百七十七條第一項：
傷害人之身體或健康者，處三年以下有期徒刑、拘役或一千元以下罰金。


司法院資訊處製作；財團法人民間司法改革基金會備份。
